臺灣臺北地方法院刑事判決　　　　　　　96年度易字第1700號
公　訴　人　臺灣臺北地方法院檢察署檢察官
被　　　告　乙○○
　　　　　　　　　　（現另案於臺灣臺北監獄執行中
上列被告因竊盜案件，經檢察官提起公訴（96年度偵字第10804
號、10805號、10806號），本院判決如下：
    主  文
本件公訴不受理。
    理  由
一、本件公訴意旨略以：被告乙○○意圖為自己不法之所有，並
    基於概括犯意，先於民國95年5月14日上午10時許，在臺北
    縣石碇鄉永定村大溪墘102號旁停車場，持不明器具（未據
    扣案）打破王鄭素真所有，交由配偶甲○○使用之車號2739
    -DR號自用小客車車窗，竊取甲○○所有放置於車內之高速
    公路回數票數十張、雷達測速器、背包各1個、現金新台幣
    （下同）200元等物得手後逃逸。同年月15日凌晨，乙○○
    再與謝宗諺（另行併案）共同聯袂至臺北市○○區○○路
    176巷內，由謝宗諺把風，乙○○則持不明器具（未據扣案
    ）敲碎丁○○所有之車號C2-098 8號自用小客車右前方車窗
    ，侵入該車竊取丁○○所有之皮包1個（內有丁○○身分證
    、健保卡、行照各1張）、家用及汽車鑰匙各1串等物得手。
    謝宗諺與乙○○於竊得前揭物品後，即持竊得之丁○○家用
    鑰匙，依行照上之地址，於同日6時前之夜間，前往丁○○
    位於臺北市○○區○○路170巷4號2樓住處，以鑰匙開啟大
    門後，共同進入丁○○住處，竊取丁○○所有之JEA廠牌46
    吋電漿電視1台及MOTOROLA手機1隻得手後逃逸，嗣後推由謝
    宗諺至臺北縣永福橋下跳蚤市場將電漿電視出售後朋分花用
    ，手機則由謝宗諺留為己用。同年月29日，乙○○再承前之
    概括犯意，在臺北市○○區○○路73巷1號前，以同樣手法
    侵入陳文正所有之車號AE-7793號自用小客車，竊取該車後
    逃逸，嗣後乙○○將該車丟棄在臺北縣汐止市○○街89號。
    於同年6月4日下午2時許，乙○○承前之概括犯意，再連續
    以相同方式，在臺北市○○街600巷100弄底竊取丙○○所有
    之車號DI-8105號自用小客車得手，嗣後乙○○將該車丟棄
    在臺北縣汐止市○○○路226巷4號前。經警方採集車號AE-7
    793號、車號DI-8105號自用小客車上乙○○遺留之煙蒂及車
    號2739-DR號上因玻璃窗破裂割傷滴落之血跡，其DNA型別與
    乙○○相符，始查知上情。因認被告涉犯刑法第三百二十一
    條第一項之加重竊盜罪嫌。
二、按同一案件繫屬於有管轄權之數法院者，由繫屬在先之法院
    審判之。但經共同之直接上級法院裁定，亦得由繫屬在後之
    法院審判，刑事訴訟法第八條定有明文。又案件依第八條之
    規定不得為審判者，應諭知不受理之判決，並得不經言詞辯
    論為之，刑事訴訟法第三百零三條第七款及第三百零七條亦
    分別規定甚明。再刑事訴訟法第八條所稱之「同一案件」包
    括事實上及法律上同一案件，即指所訴案件之被告及犯罪事
    實均屬同一者而言，實質上或裁判上一罪，其基本事實或有
    差異，然在實體法上仍屬一罪，刑罰權僅為單一，是其在法
    律上之事實關係既屬單一，且有不可分性，則檢察官雖僅就
    其犯罪事實之一部起訴，效力仍及於全部，自不失為同一案
    件，受理法院即應就全部事實予以審判，不能就其他部分另
    案再行起訴。故有修正前刑法連續犯裁判上一罪關係之同一
    案件之犯罪事實之一部業經檢察官提起公訴，復就其他部分
    之犯罪事實在不同法院重行起訴，而繫屬於有管轄權之數法
    院者，揆諸前揭規定，自應為不受理判決之諭知。
三、經查：被告乙○○本案上開如公訴意旨所示之竊盜犯行，業
    因其有「與謝宗諺共同基於意圖為自己不法所有之犯意聯絡
    ，於民國95年3月17日凌晨3時10分許，由乙○○駕駛謝宗諺
    所有車牌號碼CE－1817號自用小客車載謝宗諺至臺北縣汐止
    市○○街252號後方，再由乙○○持客觀上可作為兇器使用
    之鐵棍（未扣案）乙支撬開窗戶進入該處行竊（毀損部分未
    經告訴），謝宗諺則在旁把風，並接應乙○○竊得之BENQ17
    吋液晶螢幕、聯強LC554型15吋液晶螢幕與AOPEN鍵盤、愛普
    森滑鼠乙個等物品，置於上開自用小客車內，恰警巡邏經過
    當場逮獲，並扣得上開物品及鐵棍乙支。」之事實，經臺灣
    士林地方法院檢察署檢察官於95年5月3日以95年度偵字第43
    45號、第5606號起訴書，向臺灣士林地方法院提起公訴後，
    再經臺灣臺北地方法院檢察署檢察官以96年度偵字第2686號
    、第3315號、第3674號移送併辦意旨書將被告本案之竊盜犯
    行移送臺灣士林地方法院併案審理，復經臺灣士林地方法院
    以95年度易字第776號案件審理，並於96年6月29日判處被告
    有期徒刑1年6月在案（尚未確定），此有臺灣士林地方法院
    檢察署檢察官95年度偵字第4345號、第5606號起訴書、臺灣
    臺北地方法院檢察署檢察官96年度偵字第2686號、第3315號
    、第3674號移送併辦意旨書、臺灣士林地方法院95年度易字
    第776號刑事判決書、臺灣高等法院被告前案紀錄表及本院
    公務電話記錄各一份在卷可稽。是以，公訴人就被告上開與
    業經臺灣士林地方法院檢察署檢察官提起公訴之竊盜犯行有
    裁判上一罪關係，應為起訴效力所及之如公訴意旨所示竊盜
    犯行，再於96年6月17日以96年度偵字第10804號、10805號
    、10806號起訴書向本院提起公訴，並於同年七月六日繫屬
    本院，依刑事訴訟法第八條前段規定，自應由繫屬在先之臺
    灣士林地方法院審判之，本院依法不得為審判。揆諸前揭規
    定與說明，爰依刑事訴訟法第三百零三條第七款、第三百零
    七條規定，不經言詞辯論，逕為不受理判決之諭知。
據上論斷，應依刑事訴訟法第二百八十四條之一、第三百零三條
第七款、第三百零七條，判決如主文。
中　　華　　民　　國　　96　　年　　8 　　月　　10　　日
                        臺灣臺北地方法院刑事第十五庭
                            法  官  吳麗英
上正本證明與原本無異。
如不服本判決，應於判決送達後10日內向本院提出上訴狀（應抄
附繕本）。告訴人或被害人如對於本判決不服者，應具備理由請
求檢察官上訴，其上訴期間之計算係以檢察官收受判決正本之日
期為準。
                            書記官  田華仁
中　　華　　民　　國　　96　　年　　8 　　月　　14　　日
